

# oussama charafi

Développeur Web Full-Stack Java/Angular

### Contact

- +212 628532671
- ou.charafi@gmail.com
- Skhirat
- https://github.com/oussamach arafi99
- in www.linkedin.com/in/oussama -charafi

# À propos de moi

Je suis Oussama Charafi, développeur Full Stack spécialisé en Java et Angular. J'ai de l'expérience dans la création d'applications web dynamiques et réactives, en utilisant les meilleures pratiques UX/UI. Adaptable et rigoureux, je travaille avec des technologies comme Spring Boot, Docker, et Javascript...

## Compétences

- Java, Java EE, Spring, Spring Boot, Spring Security, Spring Data Jpa, Jsp, Thymeleaf
- Angular, JavaScript (JS), TypeScript (TS), ReactJs
- Figma , UI design, HTML, CSS , SCSS, Bootstrap, Tailwind
- Modélisation MVC (Model-View-Controller)
- Hibernate pour la persistance des données
- Bases de données JDBC, MYSQL, SQL
- · Conception et modélisation UML
- Gestion de projets avec Trello et Canva
- Intégration d'API front-end et back-end
- · Microservices, Flayway, eureka
- Docker, SonarQube, Jenkins

### Langues

**Anglais** intermédiaire

**Français** intermédiaire

**Arabe** maternelle

### Education

Enaa 2024/01 - 2024/11

École Digitale Ahmad Al Hansali / Simplon Développeur Full Stack en Développement Web

Emset 2022/09 - 2024/07

Enseignement Technique et Professionnel

Technicien spécialisé en développement informatique(bac+2)

## **Expériences**

#### stage fin d'étude

STERNCHEN CAR, 2024-07-11 / 2024-09-12

Développement d'une application de gestion des voitures, clients et réservations pour Sternchen Car sous Angular 16. Création d'une interface utilisateur réactive avec communication optimisée via des API RESTful en Spring Boot. Documentation technique, tests unitaires, maintenance, et participation aux revues de code pour assurer la qualité et l'amélioration continue.

#### stage d'observation

GLOB ELECTRO 2023-08-15 / 2023-09-16

Analyse des besoins avec le Product Owner et participation aux cérémonies Scrum. Développement et refactorisation sous Angular (v14/17), conception UX/UI, tests, et documentation technique.

Maintenance applicative et amélioration continue. Développement web (HTML, CSS, JavaScript) et gestion des données avec Excel, Word, et MySQL. Participation aux revues de code.

### **Projets**

#### **CO-SCHOOL - Application Web de Gestion Scolaire**

PROJET DE FIN D'ÉTUDES 2024/11/13

Technologies utilisées : Angular, TypeScript, Spring Boot, Java, Spring Security, Flyway, Docker, Jenkins, Figma, Git, GitHub

- Développé une plateforme web complète pour la gestion scolaire avec trois tableaux de bord pour les élèves, enseignants et administrateurs.
- Automatise les tâches administratives et facilite la communication entre élèves, parents et enseignants.
- Fonctionnalités clés: suivi des absences avec notifications en temps réel, gestion des dossiers élèves (notes et résultats d'examens), suivi des salaires des enseignants, et gestion des documents académiques.
- Mise en œuvre de l'intégration IA avec Spring IA et le modèle LLAMA pour l'analyse et l'automatisation des données.
- Utilisation d'outils DevOps comme Jenkins et Docker pour le déploiement et la gestion de version.

#### Développeur Full Stack - EnaaSupport (Système de Gestion des Équipements Informatiques)

BRIEF 2024/10/29

Technologies utilisées : Angular, TypeScript, Spring Boot, Java, Spring Security, Docker

- Administrateur IT: Gestion des équipements informatiques, création et assignation de tickets de support aux techniciens.
- Utilisateur : Signalement des pannes via la création de tickets, suivi de l'état des tickets.
- Technicien IT : Réception et gestion des tickets assignés, résolution des problèmes signalés.

#### Sources

- https://www.enaa.ma/
- https://groupeemset.com/